【裁判字號】    97,交聲,264
【裁判日期】    970612
【裁判案由】    聲明異議
【裁判全文】
臺灣臺南地方法院交通事件裁定         97年度交聲字第264號
移送機關    交通部公路總局嘉義區監理所臺南監理站
異議人即    甲○○
受處分人
上列受處分人因違反道路交通管理處罰條例案件，對於交通部公
路總局嘉義區監理所臺南監理站97年3月19日所為之裁決處分（
處分案號：嘉監南字第裁74-MM0000000號）聲明異議，本院裁定
如下：
    主  文
異議駁回。
    理  由
一、原處分意旨略以：異議人即受處分人甲○○（下稱異議人）
    駕駛車號五Ｋ－六七六九號自用小貨車，於民國九十七年一
    月二十四日十五時三十分許，在臺南縣仁德鄉○○路○段與
    文華一街口，因闖紅燈被臺南縣警察局交通警察隊製單逕行
    舉發，嗣經原處分機關即交通部公路總局嘉義區監理所臺南
    監理站以前述違規事實明確，乃依道路交通管理處罰條例（
    下稱處罰條例）第五十三條第一項、第六十三條第一項之規
    定，裁處異議人罰鍰新臺幣（下同）二千七百元，並記違規
    點數三點等語。
二、本件異議意旨略以：異議人駕車經過前開路口時，因該路口
    之號誌原本係校區之私用號誌，路口為Ｔ字，且路口非常狹
    小，異議人在車輛行進間，因前方大貨車車斗超高，擋住異
    議人觀看號誌之視線，待異議人發覺係紅燈時已來不及停車
    ，且此路口平常均係以閃黃燈燈號，異議人前方又有好幾輛
    車都未停車，異議人又因無法確定燈號，而跟隨前車移動始
    導致闖紅燈，為此聲明異議等語。
三、按汽車駕駛人，行經有燈光號誌管制之交岔路口闖紅燈者，
    處一千八百元以上五千四百元以下罰鍰，並記違規點數三點
    ，處罰條例第五十三條第一項、第六十三條第一項定有明文
    。
四、經查：
（一）異議人上開經警逕行舉發「闖紅燈」之違規事實，異議人
      並不爭執，且有臺南縣警察局交通隊南縣警交字第MM0000
      000號舉發違反道路交通管理事件通知單附卷可資佐證，
      其違規事實，應堪認定。
（二）本件異議人辯稱上揭時地於其車輛行進間，因前方大貨車
      車斗超高，擋住異議人觀看號誌之視線，致來不及停車而
      闖紅燈云云。觀諸卷附臺南縣警察局九察局九十七年四月
      十八日南縣警六交字第０九七００一五三六一號函附之舉
      發現場照片六紙所示，異議人駕車行經上揭民安路一段之
      車道僅有快、慢車道各一，路幅不寬，行至與文華一街交
      岔路口時，其正前方三個車身距離，確實有一高車斗之大
      貨車，又除異議人行進方向之車道設有紅綠燈號誌外，對
      向車道亦設有紅綠燈號誌，且各該紅綠燈號誌均為雙向燈
      面，從而，異議人在距交岔路口尚有三個車身之距離，是
      否會因前方大貨車所阻而影響判讀正前方紅綠燈號誌，容
      有爭議，惟自其駕駛座上應可清晰目睹，並無其他物品遮
      蔽之右前方對向車道紅綠燈號誌，尚不至於不及發覺紅燈
      之情形發生，故異議人明知該路口之行車管制號誌業已變
      換為紅燈後，仍逕自闖越紅燈通過該路口，應無疑義。另
      此路口平常是否有異議人所辯均係以閃黃燈燈號之情形，
      亦非可據以排除其上揭時地闖紅燈之違規責任，蓋號誌控
      制器運轉方式，分為定時、交通感應、及交通調整三種控
      制方法，道路交通標誌標線號誌設置規則第二百十五條定
      有明文，異議人應依調整後之號誌指示行車，自不待言。
五、綜上，異議人駕駛其所有之前開車輛，有於上述時、地闖紅
    燈之違規事實，既可認定。則原處分機關引用處罰條例第五
    十三條第一項及第六十三條第一項之規定裁處異議人罰鍰二
    千七百元，並記違規點數三點，於法並無不當，本件異議無
    理由，應予駁回。
六、據上論結，應依道路交通管理處罰條例第八十七條第二項、
    道路交通案件處理辦法第十九條，裁定如主文。
中    華    民    國    97    年    6     月    12    日
                  交通法庭法  官  鍾邦久
以上正本證明與原本無異。
如不服本裁定應於送達後5日內向本院提出抗告狀。
                          書記官  蔡明峰
中    華    民    國    97    年    6     月    12    日


司法院資訊處製作；財團法人民間司法改革基金會備份。
